es: Casa y jardín > Accesorios para fumadores > Cortadores y perforadores de puros: Cortadores de puros; Perforadores de puros
sl-SI: Dom in vrt > Dodatki za kajenje > Rezalniki in luknjači za cigare: Rezalniki za cigare; Luknjači za cigare
ro-RO: Casă și grădină > Accesorii pentru fumat > Cuțite și perforatoare pentru trabucuri: Cuțite pentru trabucuri; Perforatoare pentru trabucuri
ja: ホーム・ガーデン > 喫煙具 > 葉巻カッター・シガ―パンチ: 葉巻カッター; シガーパンチ
zh-TW: 居家和庭園 > 抽菸配件 > 雪茄剪/雪茄鑽孔器: 雪茄剪; 雪茄鑽孔器
sk-SK: Dom a záhrada > Fajčiarske doplnky > Orezávače a dierovače na cigary: Orezávače na cigary; Dierovače na cigary
fi: Koti ja puutarha > Tupakointitarvikkeet > Sikarileikkurit ja -porat: Sikarileikkurit; Sikariporat
en: Home & Garden > Smoking Accessories > Cigar Cutters & Punches: Cigar Cutters; Cigar Punches
pt-BR: Casa e jardim > Acessórios para fumantes > Cortadores de charutos: Cortadores de charuto; Furadores de charuto
bg-BG: Дом и градина > Аксесоари за пушене > Резачки и перфоратори за пури: Резачки за пури; Перфоратори за пури
hr-HR: Dom i vrt > Pribor za pušenje > Rezači i bušači cigara: Rezači cigara; Bušači cigara
hu: Otthon és kert > Dohányzási kiegészítők > Szivarvágók és -lyukasztók: Szivarvágók; Szivarlyukasztók
nb: Hjem og hage > Røyketilbehør > Sigarklippere: Sigarklippere; Sigarslag
el: Σπίτι & κήπος > Αξεσουάρ καπνίσματος > Κοπτήρες & διατρητήρες πούρων: Κοπτήρες πούρων; Διατρητήρες πούρων
pl: Dom i ogród > Akcesoria dla palaczy > Obcinacze i dziurkacze do cygar: Obcinacze do cygar; Gilotyny do cygar
sv: Hem och trädgård > Rökrekvisita > Cigarrsnoppare och -borrar: Cigarrsnoppare; Cigarrborrar
pt-PT: Casa e jardim > Acessórios para fumadores > Cortadores e furadores de charutos: Cortadores de charutos; Furadores de charutos
tr: Ev ve Bahçe > Tütün İçme Aksesuarları > Puro Makasları ve Delicileri: Puro Kesiciler; Puro Deliciler
th: บ้านและสวน > อุปกรณ์สำหรับการสูบบุหรี่ > ที่ตัดและเจาะซิการ์: ที่ดัดซิการ์; ที่เจาะซิการ์
cs: Dům a zahrada > Potřeby pro kuřáky > Doutníkové ořezávače a vyštípávače: Doutníkové ořezávače; Doutníkové vyštípávače
de: Heim & Garten > Rauchzubehör > Zigarrenschneider & -locher: Zigarrenschneider; Zigarrenlocher
ru: Дом и сад > Аксессуары для курения > Гильотины и пробойники для сигар: Гильотины для сигар; Пробойники для сигар
lt-LT: Namai ir sodas > Rūkymo priedai > Cigarų pjovikliai ir perforatoriai: Cigarų pjovikliai; Cigarų dūrikliai
fr: Maison et jardin > Accessoires pour fumeurs > Coupe-cigares: Coupe-cigare; Perforeuses à cigares
it: Casa e giardino > Accessori per fumare > Tagliasigari e perforatrici per sigari: Tagliasigari; Punzoni per sigari
da: Hjem og have > Rygning – tilbehør > Cigarklippere: Cigarklippere; Cigarskærere
ko: 가정/원예 용품 > 흡연 부대용품 > 시가 커터/펀치: 시가 커터; 시가 펀치
zh-CN: 家居与园艺 > 烟具 > 雪茄切刀/打孔器: 雪茄切刀; 雪茄打孔器
vi: Nhà và vườn > Phụ kiện hút thuốc > Dao cắt và đục lỗ xì gà: Dao cắt xì gà; Dụng cụ đục lỗ xì gà
nl: Huis en tuin > Rookaccessoires > Sigarenknippers en -boren: Sigarenknippers; Sigarenboren